臺灣臺南地方法院刑事判決　　　　　　　99年度訴字第1139號
公　訴　人　臺灣臺南地方法院檢察署檢察官
被　　　告　周華一
上列被告因違反毒品危害防制條例案件，經檢察官提起公訴（99
年度營毒偵字第43號、99年度毒偵字第1116號），本院判決如下
：
    主  文
周華一施用第一級毒品，累犯，處有期徒刑拾月；又施用第二級
毒品，累犯，處有期徒刑陸月，應執行有期徒刑壹年貳月。
    事  實
一、周華一前曾因犯詐欺案件，經本院以94年度簡字第379號判
    決判處有期徒刑3月確定，於民國94年8月5日易科罰金執行
    完畢。嗣再因施用毒品案件，經本院以95年度毒聲字第31號
    裁定送臺灣臺南看守所附設勒戒處所觀察、勒戒後，因認無
    繼續施用之傾向，於95年7月25日執行完畢釋放出所，並經
    臺灣臺南地方法院檢察署檢察官以95年度毒偵緝字第157 號
    為不起訴處分確定。詎其仍不知悔改，（一）復基於施用第
    一級毒品海洛因之犯意，於98年11月16日下午5時50分，為
    警採尿時間前回溯26小時內之某時，在不詳地點，以不詳方
    式，施用第一級毒品海洛因1次。嗣因周華一於98年11月16
    日下午4時在臺南縣新營市（現已改制為臺南市新營區○○
    ○路119號另案為警拘提，經其同意採尿送驗結果呈嗎啡陽
    性反應，始悉上情。（二）周華一復另行基於施用第二級毒
    品之單一犯意，於99年3月28日晚間10時許，在臺南市○○
    路之某PUB，以口服單一藥丸之方式，同時施用第二級毒品
    MDMA 及甲基安非他命1次。嗣經檢察官因偵查前揭（一）案
    件而傳喚其於99年3月30日到署應訊時，經其同意採尿送驗
    ，結果呈甲基安非他命及MDMA陽性反應，始悉上情。
二、案經臺南市政府警察局新營分局報請臺灣臺南地方法院檢察
    署檢察官偵查暨檢察官自動檢舉偵查後起訴。
    理  由
壹、程序方面：
一、被告周華一於警詢、偵訊及本院行準備及審理程序中所為之
    供述，均無證據顯示係出於強暴、脅迫、利誘、詐欺、疲勞
    訊問、違法羈押或其他不正之方法所得，亦非違反法定障礙
    事由經過期間不得訊問或告知義務之規定而為，依刑事訴訟
    法第156條第1項、第158條之2規定，應認為具有證據能力。
二、又長榮大學確認報告、臺南縣警察局新營分局後鎮派出所採
    取尿液編號對照表及採尿同意書、長榮大學99年3月8日長大
    毒字第0995040029號函、臺南縣警察局99年7月13日南縣警
    鑑字第0992200606號鑑驗書、臺灣檢驗科技股份有限公司濫
    用藥物檢驗報告、臺灣臺南地方法院檢察署採尿交辦單、法
    務部調查局100年3月17日調科壹字第10000098120號函等，
    固均係屬被告以外之人於審判外之書面陳述，惟被告及檢察
    官於本院審理期日均表示對於證據能力無意見，且均未曾在
    言詞辯論終結前表示聲明異議，本院審酌上開證據資料製作
    時之情況，亦並無不宜作為證據之情形，是依刑事訴訟法第
    159條之5第1項、第2項之規定，應認均有證據能力。
貳、實體部分：
一、訊據被告對於前揭犯罪事實一（二）部分於本院審理程序時
    業已自白不諱（本院卷第63頁參見），此部分並有被告於99
    年3月30日16時5分，經其同意後在臺灣臺南地方法院檢察署
    採尿，經送請臺灣檢驗科技股份有限公司以酵素免疫分析法
    EIA篩檢及氣相層析質譜儀法GC／MS檢驗結果，確呈現甲基
    安非他命及MDMA陽性反應，此有臺灣臺南地方法院檢察署採
    尿交辦單、臺灣檢驗科技股份有限公司濫用藥物檢驗報告各
    1件在卷可稽（99年度營毒偵字第43號偵查卷第14、19頁參
    見），足認被告供承其於99年3月28日晚上10時左右，確有
    同時施用第二級毒品甲基安非他命及MDMA之任意性自白，核
    與事證相符，應堪採信。
二、又被告雖矢口否認有何前揭犯罪事實一（一）部分之犯行，
    辯稱：伊未曾施用過第一級毒品，伊不知道為何尿液中會驗
    出第一級毒品之反應云云。然查：
（一）被告於98年11月16日下午5時50分所採集之尿液，經送往
      長榮大學以酵素免疫分析法EIA篩檢及氣相層析質譜儀GC
      ／MS檢驗結果，確呈現嗎啡陽性反應，此有長榮大學確認
      報告、臺南縣警察局新營分局後鎮派出所採取尿液編號對
      照表及採尿同意書各1份在卷可稽（警卷第11、12、14 頁
      參見）。
（二）次查，被告於檢察官偵訊時亦供稱：前揭於98年11月16日
      下午5時50分所採之尿液，是由其自己排放，伊在廁所採
      完後，員警帶伊到辦公桌，由員警將瓶子蓋蓋上，封條封
      上去，由伊簽名蓋指印，伊對採尿過程並無意見等語（99
      年度營毒偵字第43號偵查卷第12頁參見）。
（三）復查，被告前揭所採之尿液（尿液編號098A190）號，經
      長榮大學於98年11月20日收樣，驗尿過程無尿液遭故意更
      換或意外誤置之情事，亦有長榮大學99年3月8日長大毒字
      第0995040029號函1份在卷可稽（99年度營毒偵字第43號
      偵查卷第8頁參見）。此外，前揭尿液經再與被告之唾液
      棉棒比對分析DNA型別後，復確認前揭尿液之DNA與被告之
      DNA-STR之型別相同，該型別在臺灣地區中國人中分佈之
      機率預估為2.83×10（-24）等情，亦有臺南縣警察局99
      年7月13日南縣警鑑字第0992200606號鑑驗書1份在卷可稽
      （99年度營毒偵字第43號偵查卷第39頁參見），故前揭所
      採驗之尿液確為被告所排放者，且於採尿、送驗之過程中
      均無遭故意或意外置換成他人之尿液之情形無疑。
（四）末查，海洛因係由嗎啡經化學合成而製得，經施用進入人
      體後，因代謝而分解又生成嗎啡，因此施用海洛因後26小
      時內，尿液檢驗結果會呈現出嗎啡之陽性反應，此乃法院
      職務上所知悉之事項。且被告於本次在警局接受採尿時，
      已自承並未施用任何成藥等語（警卷第4頁參見），是倘
      被告果非於前揭時間內施用第一級毒品海洛因之行為，則
      其採尿化驗之結果應無可能呈現施用海洛因後之代謝物即
      嗎啡之陽性反應，故其上開所辯，顯屬事後卸責之詞，不
      足採信。
三、再查，被告前曾因施用毒品案件，經本院裁定送觀察、勒戒
    後，於95年7月25日因無繼續施用毒品傾向而釋放出所，此
    有臺灣高等法院被告前案紀錄表1份附卷可按，是被告於受
    前揭觀察、勒戒處分執行完畢並釋放後之5年內，故意再犯
    本件毒品危害防制條例第10條第1項、第2項之罪，依法應予
    追訴。故而，本件事證明確，被告前揭犯行均堪以認定。
四、核被告於犯罪事實（一）、（二）所為，各係犯毒品危害防
    制條例第10條第1項、第2項之施用第一、二級毒品罪。又被
    告持有第一、二級毒品並進而施用，其持有之低度行為應為
    施用之高度行為所吸收，均不另論罪。又起訴意旨雖認被告
    是於不同時間，在不同地點，以不同方式，分別使用MDMA及
    甲基安非他命各1次，故應論處2次施用第二級毒品罪，惟查
    ，被告於本院審理時供稱：其係於98年3月28日晚間10時許
    ，在臺南市○○路之PUB，以口服方式服用一粒藥丸後，致
    驗尿後同時呈現MDMA及甲基安非他命陽性反應等語（本院卷
    第63至64頁參見），又僅憑起訴書所載之98年3月30日該次
    驗尿之結果，縱確同時呈現MDMA及甲基安非他命陽性反應，
    然亦無從遽以認定被告確有分別2次之施用行為，此外，本
    院亦查無其他任何積極具體證據足資認定本件被告並非是以
    一行為同時施用前揭2種第二級毒品，自應為被告有利之認
    定，是本件被告係於同一時間、地點，以口服單一藥丸之一
    行為，同時施用2種第二級毒品，為一行為觸犯數相同罪名
    之想像競合犯，應依刑法第55條前段之規定，以一罪論。又
    被告所犯犯罪事實（一）、（二）部分，因時間、地點不同
    ，行為殊異，顯見犯意各別，應予分論併罰。再查，被告前
    曾因犯詐欺案件，經本院判處有期徒刑3月確定，於94年8月
    5 日易科罰金執行完畢，此亦有臺灣高等法院被告前案紀錄
    表1份附卷足憑，故被告於受有期徒刑執行完畢後，5年內故
    意再犯本件有期徒刑以上之罪，依刑法第47條第1項規定，
    均為累犯，各應依法加重其刑。茲審酌被告素行不佳，前已
    曾因施用毒品案件經裁定送觀察、勒戒並執行完畢後，卻仍
    不思戒絕毒癮、革除惡習，顯未能深切悔改並記取教訓，惟
    念及被告施用毒品之犯行，在本質上乃屬自我戕害身心健康
    之行為，以及被告犯後僅坦承部分犯行之態度，兼衡其為高
    中肄業、目前從事園藝農業，已離婚等一切情狀，各量處如
    主文所示之刑，並定其應執行刑，以資儆懲。
五、據上論斷，應依刑事訴訟法第299條第1項前段，毒品危害防
    制條例第10條第1項、第2項，刑法第11條前段、第55條前段
    、第47條第1項、第51條第5款，判決如主文。
本案經檢察官王誠到庭執行職務。
中    華    民    國   100    年    4     月    12    日
                  刑事第六庭  審判長法  官  田幸艷
                                    法  官  施介元
                                    法  官  林臻嫺
以上正本證明與原本無異。
如不服本判決應於收受本判決後10日內向本院提出上訴書狀，並
應敘述具體理由。如未敘述上訴理由者，應於上訴期間屆滿後20
日內向本院補提理由書狀（均須按他造當事人之人數附繕本）「
切勿逕送上級法院」。
                                    書記官  洪培綺
中    華    民    國   100    年    4     月    13    日
附錄本案論罪科刑法條全文：
毒品危害防制條例第10條
施用第一級毒品者，處 6 月以上 5 年以下有期徒刑。
施用第二級毒品者，處 3 年以下有期徒刑。